【裁判字號】    98,裁,19
【裁判日期】    980115
【裁判案由】    漁業法
【裁判全文】
最  高  行  政  法  院  裁  定
                                        98年度裁字第19號
上  訴  人  甲○○
            乙○○
被 上訴 人  行政院農業委員會
代  表  人  陳武雄
上列當事人間漁業法事件，上訴人對於中華民國97年9月11日臺
北高等行政法院96年度訴字第3702號判決，提起上訴，本院裁定
如下：
    主  文
上訴駁回。
上訴審訴訟費用由上訴人負擔。
    理  由
一、按對於高等行政法院判決之上訴，非以其違背法令為理由，
    不得為之，行政訴訟法第242條定有明文。依同法第243條第
    1項規定，判決不適用法規或適用不當者，為違背法令；而
    判決有同條第2項所列各款情形之一者，為當然違背法令。
    是當事人對於高等行政法院判決上訴，如依行政訴訟法第24
    3條第1項規定，以高等行政法院判決有不適用法規或適用不
    當為理由時，其上訴狀或理由書應有具體之指摘，並揭示該
    法規之條項或其內容；若係成文法以外之法則，應揭示該法
    則之旨趣，倘為司法院解釋或本院之判例，則應揭示該判解
    之字號或其內容。如以行政訴訟法第243條第2項所列各款情
    形為理由時，其上訴狀或理由書，應揭示合於該條項各款之
    事實。上訴狀或理由書如未依此項方法表明者，即難認為已
    對高等行政法院判決之違背法令有具體之指摘，其上訴自難
    認為合法。
二、本件上訴人對於高等行政法院判決上訴，除執與原審起訴相
    同之主張外，另略以：行政院農業委員會水產試驗所提供當
    時之海流時速達三節即時速5,556公尺，此種海流時速足以
    造成損壞捕魚作業之漁網，亦對漁民有危險，故上訴人並非
    無理由停泊查獲地點之公共水域。則上訴人並未違反「涉案
    違規利用優惠漁業動力用油案件處理流程及處分標準」第1
    條第5款、漁船船員管理規則第22條及漁業法第31條第7款規
    定，被上訴人據此收回甲○○之漁業執照及乙○○之漁船船
    員手冊之處分，顯屬濫用權力之處分。又原判決對上訴人所
    提供相關證明本件查獲當時之海流大小之佐證隻字未提，亦
    未說明何以不需傳訊上訴人聲請相關專業人員之理由，顯有
    行政訴訟法第243條第2項第6款判決不備理由之當然違背法
    事由。且原判決對於何以在澎湖望安鄉北方外海0.5浬處海
    域觀察海象即可推論上訴人捕魚處海域天氣良好，平均風速
    僅3級亦未為任何說明，另外針對上訴人所提出之澎湖潮汐
    預報表何以不足證明上訴人捕魚之海域有海流及巨大潮差乙
    節亦同樣未為說明，原判決亦有行政訴訟法第243條第2項第
    6款判決不備理由之當然違背法令等語，雖以該判決違背法
    令為由，惟核其上訴理由，係就原審取捨證據、認定事實之
    職權行使，指摘其為不當，並就原審已論斷者，泛言未論斷
    ，而非具體說明其有何不適用法規或適用法規不當之情形，
    並揭示該法規之條項或其內容，及合於行政訴訟法第243條
    第2項所列各款之事實，難認對該判決之如何違背法令已有
    具體之指摘。依首開規定及說明，應認其上訴為不合法。
三、據上論結，本件上訴為不合法。依行政訴訟法第249條第1項
    前段、第104條、民事訴訟法第95條、第78條、第85條第1項
    前段，裁定如主文。
中    華    民    國    98    年    1     月    15    日
                    最高行政法院第三庭
                        審判長法官  高  啟  燦
                              法官  黃  淑  玲
                              法官  劉  介  中
                              法官  黃  合  文
                              法官  吳  慧  娟
以  上  正  本  證  明  與  原  本  無  異
中    華    民    國    98    年    1     月    16    日
                              書記官  邱  彰  德


司法院資訊處製作；財團法人民間司法改革基金會備份。
